臺灣新竹地方法院刑事判決　　　　　　 96年度易字第566號
公　訴　人　臺灣新竹地方法院檢察署檢察官
被　　　告　乙○○
　　　　　　丁○○
　　　　　　戊○○
　　　　　　丙○○
　　　　　　甲○○
上列被告等因傷害案件，經檢察官聲請簡易判決處刑（96年度偵
字第512 號），本院認應改用通常程序，判決如下：
    主    文
本件公訴不受理。
    理    由
一、按告訴乃論之罪，告訴人於第一審辯論終結前得撤回其告訴
    ，又告訴經撤回者，應諭知不受理之判決，並得不經言詞辯
    論為之，刑事訴訟法第238條第1項、第303條第3 款、第307
    條定有明文。
二、公訴意旨略以：被告即告訴人乙○○與被告即告訴人丁○○
    、被告即告訴人戊○○、被告丙○○、被告甲○○等人因細
    故發生爭執，於民國96年4 月20日21時30分許，在新竹市○○路與明湖路交岔口之食品檳榔攤前，被告即告訴人丁○○
    、被告即告訴人戊○○、被告丙○○、被告甲○○與乙名姓
    名年籍不詳之成年男子均共同基於傷害人身體之犯意聯絡，
    由被告丙○○自被告乙○○後方，徒手勒住被告乙○○頸部
    並毆打其背部，被告即告訴人丁○○與被告即告訴人涂秀芬
    則徒手毆打被告即告訴人乙○○之胸部及用腳踹其生殖器，
    被告甲○○則徒手毆打被告即告訴人乙○○之頸部，該姓名
    年籍不詳之成年男子亦持不明器具毆打被告乙○○手肘、左
    小指、腿部及背部，致被告即告訴人乙○○受有右肩、右肘
    挫傷、左肘擦傷、右膝擦傷、左小指挫傷、疑睪丸挫傷等傷
    害；另被告即告訴人乙○○基於傷害人身體之犯意，徒手毆
    打被告即告訴人丁○○左上嘴角，致被告即告訴人丁○○受
    有左上顎側門牙螺絲釘子與牙冠脫落之傷害，又以腳踹被告
    即告訴人涂秀芬右膝部，致被告即告訴人戊○○受有右外側
    膝韌帶扭傷及拉傷等傷害，因認被告等5人均涉有刑法第277
    條第1項之傷害罪嫌等語。
三、查本件被告等5人所涉傷害犯行，依刑法第287條前段之規定
    ，須告訴乃論，茲因雙方已互相達成和解，且告訴人即被告
    乙○○撤回對被告丁○○、戊○○、丙○○、甲○○傷害之
    告訴，另告訴人戊○○、丁○○亦撤回對被告乙○○傷害之
    告訴，有和解書影本乙份、聲請撤回告訴狀2份附卷可稽（
    附於本院96年度竹簡字第1055號卷內），依照首開說明，本
    件爰不經言詞辯論，逕為諭知不受理之判決。
四、據上論斷，應依刑事訴訟法第452條、第303條3款、第307條
    ，判決如主文。
中　　華　　民　　國　　96　　年　　9　　月　 　7　 　日
           　　　 刑事第三庭  法  官  林惠君
以上正本證明與原本無異。
如不服本判決，應於判決送達後十日內向本院提出上訴狀（應附
繕本），上訴於臺灣高等法院（請勿「逕送上級法院」）。
中　　華　　民　　國　　96　　年　　9 　　月　　7 　　日
                              書記官  蔣淑君
